【裁判字號】    90,重訴,117
【裁判日期】    900330
【裁判案由】    損害賠償
【裁判全文】
臺灣臺中地方法院民事裁定  九十年度重訴字第一一七號
    原      告    永光華金屬工業有限公司
    法定代理人    甲○○
    訴訟代理人    尤英夫  律師
    被告          乙○○      .
    訴訟代理人    羅豐胤  律師
    複代理人      張華琴      .
右當事人間請求損害賠償事件，本院裁定如左：
    主      文
原告之訴及假執行之聲請均駁回。
訴訟費用由原告負擔。
    理      由
一、按因犯罪而受損害之人，以對於刑事被告及依民法負賠償責任之人請求回復其損
    害者為限，始得於刑事訴訟程序附帶提起民事訴訟，此為刑事訴訟法第四百八十
    七條第一項所明定，且其附帶提起之民事訴訟，如不合於上開法條所定之要件者
    ，縱於刑事庭依刑事訴訟法第五百零四條第一項將附帶之民事訴訟移送於民事庭
    後，亦不得將關於民事訴訟之法規，溯及於附帶提起民事訴訟之時，而予適用，
    仍應認其起訴為不合法，此亦為最高法院四十一年度臺抗字第五十八號裁定所持
    之見解。
二、本件原告因被告乙○○偽造文書等案件於刑事訴訟程序附帶提起民事訴訟，請求
    判令被告給付原告新台幣（下同）二千零八十六萬六千八百十九元，並予宣告假
    執行（共同被告黃美英部分業經本院刑事庭駁回原告之訴；原告請求被告乙○○
    給付一億五千三百一十九萬零五十元部分另行審理），主張略稱原告因台中業務
    需要，而向中鋼公司購買各式鋼鐵，並將其交由升隆金屬工業股份有限公司與原
    告公司台中營業所保管，經原告公司進行核對清算後，發現二處各式鋼鐵之帳載
    庫存量與實際庫存量有價值二千零八十六萬六千八百十九元之各式鋼鐵流向不明
    ，由於被告為告訴人公司台中營業所主任，負責整個台中業務，竟有前述價值高
    達二千零八十六萬八百十九元之各式鋼品不知去向，且又無法提出合理之交待，
    顯見前述鋼品已被被告利用種種方法加以侵吞為已有等語。經刑事庭依刑事訴訟
    法第五百零四條第一項規定，將其附帶之民事訴訟，以裁定移送民事庭。
三、但查本件刑事判決認定被告侵占刑事判決附表一所示之款項，至於前開鋼品去向
    不明部分，既未經公訴人提起公訴，復未經判決，不得於刑事訴訟程序提起附帶
    民事訴訟，原告提起附帶民事訴訟為不合法，且不因移送民事庭而有異，依首開
    說明，自應裁定駁回之，假執行之宣告亦應併駁回。
四、依民事訴訟法第二百四十九條第一項第六款、第九十五條、第七十八條，裁定如
    主文。
中      華      民      國    九十    年      三      月    三十        日
                              臺灣臺中地方法院民事第四庭
~B法      官  王  銘
右為正本係照原本作成
如對本裁定抗告應於送達後十日內向本院提出抗告狀
中      華      民      國    九十    年      三      月    三十        日
~B法院書記官


司法院資訊處製作；財團法人民間司法改革基金會備份。
